cs: Kutilství a řemeslo > Nářadí a nástroje > Měřicí nástroje a přístroje > Měřiče rovinnosti > Nivelizační přístroje: Ruční nivelizační přístroje; Nivelizační přístroje na stativu
sv: Metallprodukter > Verktyg > Mätverktyg och sensorer > Vattenpass och avvägningsmätare > Avvägningsinstrument: Handhållna siktnivellerare; Stativsiktnivellerare
sk-SK: Náradie > Nástroje > Meracie nástroje a snímače > Vodováhy > Optické nivelačné prístroje: Ručné optické nivelačné prístroje; Optické nivelačné prístroje so statívom
tr: Hırdavat > Aletler > Ölçüm Aletleri ve Sensörler > Tesviye Aletleri > Nivolar: Elde Taşınabilir Nivolar; Tripod Nivolar
fi: Rakentaminen > Työkalut > Mittarit ja anturit > Vesivaa'at > Vaaituskoneet: Käsikäyttöiset vaaituskoneet; Kolmijalkavaaituskoneet
pt-BR: Ferragens > Ferramentas > Sensores e ferramentas para medição > Níveis > Linhas de mira: Linhas de mira portátil; Linhas de mira de tripé
ru: Оборудование и технические изделия > Инструменты > Измерительные инструменты и датчики > Уровни и нивелиры > Оптические нивелиры: Ручные оптические нивелиры; Оптические нивелиры для штатива
en: Hardware > Tools > Measuring Tools & Sensors > Levels > Sight Levels: Handheld Sight Levels; Tripod Sight Levels
da: Isenkram > Redskaber > Måleredskaber og -sensorer > Vaterpas > Vaterpaskikkert: Håndholdte vaterpaskikkerter; Vaterpaskikkerter med stativ
hr-HR: Željezarija > Alati > Mjerni alati i senzori > Libele > Niveliri: Ručni niveliri; Niveliri na tronošcu
th: ฮาร์ดแวร์ > เครื่องมือ > เครื่องมือและเซนเซอร์การวัด > เครื่องมือวัดระดับ > เครื่องวัดระดับการมอง: ระดับการมองแบบมือถือ; ระดับการมองแบบสามขา
ja: DIY用品 > 工具 > 測定機器・センサー > 水準器 > オートレベル: 手持ち式オートレベル; 三脚オートレベル
ro-RO: Feronerie > Unelte > Instrumente de măsură și senzori > Nivele > Nivele longitudinale: Nivele longitudinale portabile; Nivele longitudinale cu trepied
pt-PT: Equipamento > Ferramentas > Ferramentas e sensores de medição > Niveladores > Níveis óticos: Níveis óticos portáteis; Níveis óticos em tripé
nl: Bouwmaterialen > Gereedschap > Meethulpmiddelen en sensoren > Waterpassen > Optische waterpassen: Draagbare optische waterpassen; Optische waterpassen met een statief
ko: 철물 > 도구 > 측정 도구/센서 > 수준기 > 수평계: 휴대용 수평계; 삼각대형 수평계
lt-LT: Techninė įranga > Įrankiai > Matavimo įrankiai ir jutikliai > Gulsčiukai > Optiniai nivelyrai: Rankiniai optiniai nivelyrai; Optiniai nivelyrai ant trikojo
es: Bricolaje > Herramientas > Sensores y herramientas de medida > Niveles > Niveles ópticos: Niveles de visión portátiles; Niveles de visión de trípode
nb: Maskinvare > Verktøy > Måleverktøy og sensorer > Vatere > Siktevatere: Håndholdte siktevatere; Siktevatere på stativ
fr: Quincaillerie > Outils > Outils de mesure et détecteurs > Niveaux > Lunettes de niveau: Lunettes de niveau portables; Lunettes de niveau sur trépied
pl: Sprzęt > Narzędzia > Narzędzia pomiarowe i czujniki > Poziomice > Niwelatory optyczne: Ręczne niwelatory optyczne; Niwelatory optyczne na statywie
de: Heimwerkerbedarf > Werkzeuge > Messwerkzeuge & Messwertgeber > Richtwaagen > Schaugläser: Tragbare Nivelliergeräte; Stativ-Nivelliergeräte
sl-SI: Gradbena oprema > Orodja > Merilna orodja in senzorji > Tehtnice > Merilne letve: Ročne merilne letve; Merilne letve za trinožna stojala
bg-BG: Железария > Инструменти > Измервателни инструменти и сензори > Нивелири > Оптични нивелири: Ръчни оптични нивелири; Оптични нивелири със статив
zh-TW: 硬體 > 工具 > 測量工具和感測器 > 水平儀 > 水準儀: 手持水準儀; 三腳架水準儀
vi: Phần cứng > Công cụ > Công cụ đo lường & Cảm biến > Máy thủy chuẩn > Kính quan sát: Kính quan sát cầm tay; Kính quan sát ba chân
el: Υλικά κατασκευών > Εργαλεία > Εργαλεία και αισθητήρες μετρήσεων > Επίπεδα > Επίπεδα όρασης: Φορητά αλφάδια οπτικής γωνίας; Τρίποδα αλφάδια οπτικής γωνίας
it: Articoli di ferramenta > Utensili > Strumenti/sensori misurazione > Livelle > Livelli visivi: Livelle visive portatili; Livelle visive del treppiede
zh-CN: 五金/硬件 > 工具 > 测量工具与传感器 > 水平仪 > 观测水准仪: 手持式观测水准仪; 三脚架观测水准仪
hu: Hardver > Szerszámok > Mérőeszközök és érzékelők > Vízmértékek > Irányzékos vízmértékek: Kézi irányzékos vízmértékek; Állványos irányzékos vízmértékek